臺灣新北地方法院三重簡易庭小額民事判決
110年度重小字第3820號
原      告  台中商業銀行股份有限公司

法定代理人  王貴鋒  
訴訟代理人  湯宗翰  
被      告  蔡雅婷即蔡世璋之繼承人


上列當事人間請求清償信用卡消費借款事件，本院於民國111年2
月10日言詞辯論終結，判決如下：
　　主　    文
一、被告應於繼承被繼承人蔡世璋之遺產範圍內給付原告新臺幣
    （下同）17,277元，及其中16,077元自110年11月8日起至清
    償日止，按年息12.73％計算之利息。
二、訴訟費用1,000元由被告於繼承被繼承人蔡世璋之遺產範圍
    內負擔。
三、本判決得假執行。 
    事實及理由
一、原告主張：
　　訴外人即被繼承人蔡世璋前於民國106年2月向原告申請信用
    卡使用，並准予信用額度最高7萬元，依約定即得於特約商
    店記帳消費，最遲應於帳單列印之繳款截止日前向債權人完
    全付清帳單上累積應繳款總金額，如未完全付清，則自各筆
    帳款入帳日起，以原告核定之循環信用利率計收循環利息。
    詎料被繼承人蔡世璋於110年7月起未依約繳納最低應繳金額
    ，依信用卡約定條款第22、23條相關約定，持卡人連續二期
    所繳付款項未達銀行所定最低金額者，喪失期限利益，視為
    全部到期，雖經催討而未獲受償，截至帳單結帳日110年11
    月7日紙，尚欠17,277元（含消費款16,077元、違約金1,200
    元）未清償。又被繼承人蔡世璋於110年7月2日死亡，被告
    為其法定繼承人且未聲請拋棄繼承，對於蔡世璋之債務，應
    負清償責任。原告請求之金額已有扣除被告所稱應扣除之5,
    715元。為此爰依消費借貸法律關係提起本件訴訟，並聲明
    如主文第1項所示。
二、被告則以：
　　被告已陳報遺產清冊，原告應僅能就被繼承人蔡世璋遺產，
    與其他債權人依債權比例受償，原告主張之債權金額應該要
    再扣除5,715元等語資為抗辯，並聲明：請求駁回原告之訴
    。
三、本院之判斷：
　㈠原告上開主張，業據提出繼承系統表、本院家事法庭公告查
    詢結果、被繼承人蔡世璋之除戶戶籍謄本、被告之戶籍謄本
    、信用卡申請書、帳務查詢結果、繳款明細、110年8至11月
    帳單、信用卡約定條款等件為憑（支付命令卷第9至45頁）
    ，經核與原告之主張相符，是依本院調查證據之結果，堪認
    原告之主張為真正。
　㈡被告雖以前揭情詞置辯。惟按繼承人對於被繼承人之債務，
    以因繼承所得遺產為限，負清償責任。繼承人於知悉其得繼
    承之時起三個月內開具遺產清冊陳報法院。繼承人依前二條
    規定陳報法院時，法院應依公示催告程序公告，命被繼承人
    之債權人於一定期限內報明其債權。在第1157條所定之一定
    期限屆滿後，繼承人對於在該一定期限內報明之債權及繼承
    人所已知之債權，均應按其數額，比例計算，以遺產分別償
    還，民法第1148條第2項、第1156條第1項、第1157條第1項
    、第1159條第1項分別定有明文。是以，被告應於公示催告
    期滿後依已陳報債權人債權比例計算後，再以被繼承人遺產
    按比例分別清償債權人，與原告提起本件訴訟乃係就其對被
    繼承人蔡世璋債權數額取得確定判決，分屬二事，故被告仍
    需依各債權人提出之債權證明文件計算債權比例後，以被繼
    承人遺產範圍內進行清償，始符合限定繼承人清償之責任，
    附此敘明。
四、綜上所述，原告請求被告給付如主文第1項所示，為有理由
    ，應予准許。
五、本件係適用小額程序所為被告部分敗訴之判決，依民事訴訟
    法第436條之20規定，應職權宣告假執行
六、訴訟費用負擔之依據：民事訴訟法第78條。
中    華    民    國   111    年    2     月    24    日
　　　　　　　　　三重簡易庭  法  官  王凱俐
以上為正本係照原本作成。
對於本件判決如有不服，應於收受送達後20日內向本院提出上訴
書狀，上訴於本院合議庭，並按他造當事人之人數附具繕本。當
事人之上訴，非以判決違背法令為理由不得為之，上訴狀應記載
上訴理由，表明下列各款事項：
（一）原判決所違背之法令及其具體內容。
（二）依訴訟資料可認為原判決有違背法令之具體事實。
如未於上訴後20日內補提合法上訴理由書，法院得逕以裁定駁回
上訴。
中    華    民    國   111    年    2     月    24    日
                          　　書記官  林穎慧